# 公允价值计量

提问人：zhs7403 时间：2022-10-13 22:22:44
A公司 2021 年购买B公司5%的股权，分类为以公允价值计量且其变动计入当期损益的金融资产。由于B公司股权没有公开市场报价，A公司以可比企业价值为基础确认公允价值。A公司通过获取几个可比企业价值的相关信息，以估值模型调整后作为该金融资产的公允价值.请问应作为第二层次还是第三层次？

回答人：chenyiwei
“通过获取几个可比企业价值的相关信息，以估值模型调整后作为该金融资产的公允价值”，具体是如何调整的？调整过程中用到了哪些参数？这些参数是否均为可观察的输入值？
只要其中一个调整参数用到了不可观察输入值（例如人为、主观确定的某个比例），该估值结果就只能属于第三层次。

提问人：zhs7403 时间：2022-10-14 11:04:08
根据证监会《 2020 年上市公司年报会计监管报告》：
部分上市公司未准确划分金融资产公允价值计量的层次：部分上市公司将结构性存款公允价值列在第一层次，由于结构性存款业务嵌入了金融衍生产品，与汇率、利率、指数等挂钩，如果该种产品存在公开市场报价或其他可参考信息，结合合同约定、产品类型及风险等级等信息对其进行公允价值计量的，一般列为第二层次较为合理。
请问既然该种产品存在公开市场报价或其他可参考信息，是否作为第一层次更为合理?作为第二层次原因是什么？

回答人：chenyiwei
结构性存款作为一项金融资产，其本身并无活跃市场交易，因此其公允价值不可能是第一层次。但因为其估值主要依据的是利率、汇率、大宗商品或贵金属国际市场价格等可直接观察到的变量（即使用第二层次输入值进行估值），因此求得的结构性存款公允价值应属于第二层次。